ja: ベローズ素材: レザー; 合成素材; 木材; 木材 & レザー; その他
it: Materiale del soffietto: Pelle; Sintetico; Legno; Legno e pelle; Altro
ro-RO: Materialul burdufului: Piele; Sintetic; Lemn; Lemn și piele; Altele
sv: Bälgmaterial: Läder; Syntetisk; Trä; Trä och läder; Övrigt
de: Balgmaterial: Leder; Synthetik; Holz; Holz & Leder; Sonstige
ko: 풀무 재질: 가죽; 합성 소재; 목재; 목재 및 가죽; 기타
pl: Materiał miecha: Skóra; Syntetyczny; Drewno; Drewno i skóra; Inne
pt-BR: Material do fole: Couro; Sintético; Madeira; Madeira e couro; Outros
zh-CN: 风箱材质: 皮革; 合成材料; 木制; 木制和皮革; 其他
ru: Материал сильфона: Кожа; Синтетика; Дерево; Дерево и кожа; Другое
sl-SI: Material meha: Usnje; Sintetika; Les; Les in usnje; Drugo
cs: Materiál měchu: Kůže; Syntetika; Dřevo; Dřevo a kůže; Jiné
en: Bellows material: Leather; Synthetic; Wood; Wood & leather; Other
nb: Belgmateriale: Skinn; Syntetisk; Tre; Tre og skinn; Annet
fi: Paljemateriaali: Nahka; Synteettinen; Puu; Puu ja nahka; Muu
pt-PT: Material do fole: Pele; Sintético; Madeira; Madeira e pele; Outro
th: วัสดุที่ใช้ทำเบลโลว์: หนัง; วัสดุสังเคราะห์; ไม้; ไม้และหนัง; อื่นๆ
fr: Matériau du soufflet: Cuir; Synthétique; Bois; Bois et cuir; Autre
tr: Körük malzemesi: Deri; Sentetik; Ahşap; Ahşap ve deri; Diğer
es: Material del fuelle: Cuero; Sintético; Madera; Madera y cuero; Otro
da: Bælgmateriale: Læder; Syntetisk; Træ; Træ og læder; Andet
bg-BG: Материал на маншона: Кожа; Синтетика; Дърво; Дърво и кожа; Друго
nl: Balg materiaal: Leer; Synthetisch; Hout; Hout en leer; Overige
el: Υλικό φυσητήρα: Δέρμα; Συνθετικό; Ξύλο; Ξύλο και δέρμα; Άλλο
hu: Fújtató anyaga: Bőr; Szintetikus; Fa; Fa és bőr; Egyéb
sk-SK: Materiál vlnovca: Koža; Syntetika; Drevo; Drevo a koža; Iné
zh-TW: 風箱材質: 皮革; 合成材質; 木材; 木材與皮革; 其他
hr-HR: Materijal mijeha: Koža; Sintetika; Drvo; Drvo i koža; Ostalo
lt-LT: Silfonų medžiaga: Oda; Sintetika; Mediena; Mediena ir oda; Kita
vi: Chất liệu ống bọc nắp lò xo: Da; Sợi tổng hợp; Gỗ; Gỗ & da; Khác